臺灣高雄地方法院民事裁定
110年度消債更字第157號

聲  請  人  蔡璧鴻  
0000000000000000

0000000000000000

代  理  人  張瓊宜  
   
上列當事人因消費者債務清理事件聲請更生，本院裁定如下：
    主  文
聲請駁回。
聲請費用由聲請人負擔。
    理  由
一、按債務人不能清償債務或有不能清償之虞者，得依本條例所
    定更生程序，清理其債務，消費者債務清理條例（下稱消債
    條例）第3條定有明文。又法院裁定開始更生程序後，對於
    債務人不得開始或繼續訴訟及強制執行程序。但有擔保或有
    優先權之債權，不在此限；更生不影響有擔保或有優先權之
    債權人之權利。但本條例別有規定或經該債權人同意者，不
    在此限；更生方案效力所不及之有擔保或有優先權債權人，
    於更生程序終結後，得開始或繼續強制執行程序，同條例第
    48條第2項、第68條、第70條第1項亦著有明文。則依上開規
    定，有抵押權、質權、留置權等擔保物權擔保之債權，或依
    法有優先權之債權，其權利之行使，既不受更生程序之影響
    而得繼續行使，是債務人於其所負債務均為有擔保或有優先
    權之債務之情形，除非債務人證明已經該有擔保或優先權之
    債權人之同意，或消債條例另有規定，債務人始有依更生程
    序清理債務之實益。
二、聲請意旨略以：聲請人積欠中租迪和股份有限公司債務計新
    臺幣（下同）1,777,000元，因聲請人有不能清償債務或有
    不能清償之虞，復未經法院裁定開始清算程序或宣告破產，
    爰依法聲請准予裁定更生等語。
三、經查，聲請人主張之上開事實，雖據其提出債權人清冊、財
    團法人金融聯合徵信中心前置協商專用債權人清冊、信用報
    告、財產及收入狀況說明書、綜合所得稅各類所得資料清單
    暨國稅局財產歸屬資料清單等為證（卷第10至12頁、第5至8
    頁、第33至37頁）。惟觀諸本件聲請人於債權人清冊所列債
    權人中租迪和股份有限公司之借款債權，業經聲請人及第三
    人蔡璧全以其所有坐落雲林縣○○鄉○○段00○00○00地號
    等土地設定抵押權，以擔保上開借款之清償，此有雲林縣北
    港地政事務所函（卷第69至78頁）在卷可稽，足見本件債務
    人聲請更生之債務屬有擔保或優先權之債務。是以，債權人
    對債務人之債權既屬有擔保或優先權之債權，且債務人又無
    其他無擔保債務存在，則揆諸首揭說明，縱經准予債務人本
    件更生之聲請，債權人之債權仍不受更生程序之影響，而得
    繼續行使其債權，則本件更生之聲請，即無實益，應予駁回
    ，爰裁定如主文。
中　　華　　民　　國　　110 　年　　12　　月　　28　　日
              　　民事庭　　  法　官　李育信
上為正本係照原本作成
如不服本裁定，應於裁定送達後10日內，以書狀向本院提出抗告
，並繳納抗告費新臺幣1千元
中　　華　　民　　國　　110 　年　　12　　月　　28　　日

  　                          書記官　何福添